臺灣臺北地方法院刑事判決
109年度訴字第242號
                                      109年度訴字第902號
                                      109年度訴字第925號
公  訴  人  臺灣臺北地方檢察署檢察官
被      告  黃姿穎


選任辯護人  沈川閔律師 
被      告  張埕嘉



被     告   江東樺




被     告   鄭棋家



選任辯護人  吳于安律師                    
被     告   朱謙隨


被     告   鄒謹蔓


上列被告等因詐欺案件，經檢察官提起公訴（臺灣臺北地方檢察
署108年度偵字第13505、16699、16700、17274、26239號）及追
加起訴（臺灣臺北地方檢察署109年度偵緝字第676、1466號），
本院判決如下：  
    主  文
庚○○犯如附表一編號1至9「罪名、宣告刑與沒收」欄所示之玖罪
，各處如附表一編號1至9「罪名、宣告刑與沒收」欄所示之刑及
沒收之諭知。就不得易科罰金之有期徒刑部分，應執行有期徒刑
貳年。
己○○犯三人以上共同冒用公務員名義詐欺取財罪，處有期徒刑壹
年肆月，免其有期徒刑肆月之執行。未扣案之犯罪所得韓元壹佰
捌拾伍萬元沒收，於全部或一部不能沒收或不宜執行沒收時，追
徵其價額。
江東樺犯三人以上共同冒用公務員名義詐欺取財未遂罪，處有期
徒刑捌月；又犯三人以上共同冒用公務員名義詐欺取財未遂罪，
處有期徒刑捌月，免其刑之全部之執行。緩刑貳年，緩刑期間付
保護管束，並應於本判決確定之翌日起貳年內，向檢察官指定之
政府機關、政府機構、行政法人、社區或其他符合公益目的之機
構或團體提供肆拾小時之義務勞務。
甲○○犯三人以上共同冒用公務員名義詐欺取財罪，處有期徒刑壹
年肆月。未扣案之犯罪所得韓元貳佰萬元沒收，如全部或一部不
能沒收或不宜執行沒收時，追徵其價額。
鄒謹蔓犯三人以上共同冒用公務員名義詐欺取財罪，處有期徒刑
壹年肆月，免其刑之全部之執行。
壬○○無罪。
    事  實
一、庚○○、己○○、甲○○、江東樺、鄒謹蔓與真實姓名年籍不詳、
    暱稱「銀行卡」之人及其所屬詐欺集團成員，共同基於意圖
    為自己不法所有之犯意聯絡，由暱稱「銀行卡」之人指示庚○○以綽號「Yasuko」之名義在臺灣招募詐欺取款車手成員，
    庚○○遂於下述時間分別招募己○○、甲○○、江東樺、鄒謹蔓等
    人共同組成詐欺集團前往韓國，先以傳統假檢警模式誘騙韓
    國人士向銀行提領巨款，再將現金放置於家中定點，復派遣
    車手潛入住宅竊取財物之新型詐欺方式，而分別為下列犯行
    ：
　㈠不詳詐欺集團成員於民國108年3月5日上午先撥打電話予韓國
    籍之鄭永玉(音譯)，且自稱係春川警察署調查科科長黃佑鎮
    ，佯稱因鄭永玉個人信息被盜用，存款中的錢可能全部被取
    出，必須全部取出並保管在家中云云，致鄭永玉因此陷於錯
    誤，而於同日11時30分自新村金庫和農協銀行帳戶取出2,00
    0萬韓元現金，並放置於韓國春川市○○路000號之住處客廳電
    話抽屜內。嗣庚○○依詐欺集團成員指示，於同日前往上址，
    取走2,000萬韓元現金，得手後並依指示前往韓國春川市某
    處，將2,000萬韓元現金交付真實姓名年籍不詳之詐欺集團
    成員，同時取得韓幣80萬元之報酬。
　㈡不詳詐欺集團成員於108年3月7日10時許先撥打電話予韓國籍
    之趙仁子(音譯)，自稱係春川警察署調查科科長黃佑鎮，佯
    稱因趙仁子個人信息被盜用，存款中的錢可能全部被取出，
    必須全部取出並保管在家中云云，致趙仁子因此陷於錯誤，
    而於同日11時許自農協銀行帳戶取出1,500萬韓元現金，並
    放置於韓國春川市○○路000○○0號公寓內梳妝臺抽屜。嗣庚○○
    依詐欺集團成員指示，於同日前往前揭公寓內，取走1,500
    萬韓元現金，得手後並依指示前往韓國龍山某處，將1,500
    萬韓元現金交付真實姓名年籍不詳之詐欺集團成員，同時取
    得韓幣80萬元之報酬。
　㈢己○○受庚○○之招募，而加入上開詐欺集團，嗣不詳詐欺集團
    成員於108年3月20日某時撥打電話予韓國籍之張華子、朴順
    子(音譯)，訛稱員警，因張華子、朴順子帳戶被盜用，存款
    中的錢可能全部被取出，必須全部取出並保管在家中云云，
    致張華子、朴順子因此陷於錯誤，而分別領出現金韓幣2,05
    0萬元、500萬元，並分別放置於韓國束草市○○路0000000號
    樓1104號住處之電視櫃抽屜、韓國束草市○○○路000000號住
    處之電視櫃抽屜。己○○則依詐欺集團成員指示，於108年3月
    20日前往上開住處內，取走張華子、朴順子遭詐騙之現金韓
    幣2,050萬元、500萬元，得手後，則依指示前往韓國首爾東
    大門某處，將2,550萬韓幣現金交付真實姓名年籍不詳之詐
    欺集團成員，同時取得160萬元韓幣之報酬及25萬元韓幣之
    住宿及交通費。
　㈣江東樺受庚○○之招募，而加入上開詐欺集團，並依詐欺集團
    成員指示，於108年3月21日於韓國束草市與己○○見面；復於
    108年3月23日於韓國大邱市與己○○見面，並商討相關事宜後
    ，即於108年3月26日進入韓國大邱市某處住宅，依詐欺集團
    成員指示拿取住宅內之2,400萬韓元，然因故未取款得逞。
　㈤江東樺受庚○○之招募，而加入上開詐欺集團，並依詐欺集團
    成員指示，於108年4月1日再度進入姓名年籍不詳被害人位
    於韓國清州市住處時，遭韓國警方逮捕，而未得逞。
  ㈥姓名年籍不詳之詐欺集團成員於108年3月21日向韓國籍之李
    基芬、全夢龍(音譯)等人佯稱為警察及銀行人員，要求李基
    芬、全夢龍等人將存款領出，嗣李基芬、全夢龍等人前往領
    款時，因遭韓國農協銀行行員阻止，而未得逞。
  ㈦甲○○受庚○○之招募，而加入上開詐欺集團，嗣不詳詐欺集團
    成員於108年4月11日某時撥打電話予韓國籍之李哲浩(音譯)
    ，自稱忠清北道警察署調查人員，佯稱因李哲浩帳戶被盜用
    ，存款中的錢必須全部取出並保管在家中云云，致李哲浩因
    此陷於錯誤，而領出5,000萬韓元現金，並放置於韓國清州
    市青原區忠清大路48-1住處。甲○○則依詐欺集團成員指示，
    於108年4月12日前往上址住處，取走李哲浩遭詐騙之5,000
    萬韓元現金，得手後並依指示前往韓國春川市某處，將5,00
    0萬韓元現金交付真實姓名年籍不詳之詐欺集團成員，同時
    取得韓幣200萬元之報酬。
　㈧鄒謹蔓受庚○○之招募，而加入上開詐欺集團，並由不詳詐欺
    集團成員於108年5月8日某時許先撥打電話予韓國籍之吳南
    秀(音譯)，自稱係春川警察署搜查2課搜查官黃宇鎮，佯稱
    因吳南秀個人信息被盜用，名下財產恐遭扣押，必須全部取
    出並保管在家中電話機下方抽屜，警察將赴其住家調查其名
    義是否遭盜用及確認現金保管無虞云云，致吳南秀因此陷於
    錯誤，遂依指示自銀行帳戶取出2,500萬韓元現金，並放置
    於韓國春川市○○路○○○○000○000號之75住處抽屜後出門。鄒
    謹蔓復依詐欺集團指示，於同日下午2時30分許前往前揭住
    處，取走2,500萬韓元現金，得手後並依指示將2,500萬韓元
    現金交付真實姓名年籍不詳之詐欺集團成員。
二、嗣鄒謹蔓因上開詐欺案件遭韓國警方逮捕後，庚○○明知鄒謹
    蔓乃係詐欺案件遭韓國警方逮捕，竟另基於意圖為自己不法
    所有之犯意，自稱「王小姐」與鄒謹蔓之母親辛○○聯絡，佯
    稱需由辛○○交付新臺幣（下同，以下金額部分未特別敘明韓
    元者，均指新臺幣）5萬元予庚○○，由庚○○前往韓國或請託
    韓國友人營救鄒謹蔓云云，辛○○察覺有異報警處理，並於10
    8年5月21日中午12時許，在臺北市○○區○○路000號前，與庚○○見面當場交付5萬元，經警方當場逮捕庚○○，始未能得逞，
    並當場扣得現金5萬元與IPHONE 6S手機1支，而循線查悉上
    情。
三、案經辛○○訴由臺北市政府警察局信義分局報告及臺灣臺北地
    方檢察署（下稱臺北地檢署）檢察官指揮內政部警政署刑事
    警察局、新北市政府警察局刑事警察大隊、臺北市政府警察
    局刑事警察大隊偵辦後偵查起訴及追加起訴。
    理  由
壹、程序部分
一、我國法院就犯罪事實一、㈠至㈧部分具審判權
    查本件被告庚○○、己○○、江東樺、甲○○、鄒謹蔓等人均為我
    國國民，有戶籍資料在卷足按。另刑法第5條於105 年11月3
    0日修正公布，並增訂凡在中華民國領域外犯刑法第339條之
    4 之加重詐欺罪者，亦適用我國刑法規定，又其修正之理由
    謂「跨境電信詐騙案件的新興犯罪造成民眾財產鉅大損害與
    危害國家形象等情形，為維護本國之國際形象，並對於該類
    跨境加重詐欺案件，賦予我國司法機關有優先的刑事管轄權
    ，以符合民眾對司法之期待，暨提升司法形象，爰將第339
    條之4之加重詐欺罪納入中華民國刑法第5條國外犯罪之適用
    。」又被告庚○○、己○○、江東樺、甲○○、鄒謹蔓所犯者，均
    為刑法第339條之4加重詐欺罪（詳如後述），揆諸上開規定
    ，我國法院對於被告庚○○、己○○、江東樺、甲○○、鄒謹蔓所
    犯本案自有審判權，先予敘明。
二、被告庚○○及其辯護人主張證人辛○○之警詢及偵訊所為之陳述
    、證人乙○○、丁○○、杜仲堂、戊○○與吳孟航於偵訊所為之陳
    述，均無證據能力部分：
　㈠被告以外之人於審判外之言詞或書面陳述，除法律有規定者
    外，不得作為證據，刑事訴訟法第159條第1項定有明文。而
    所謂法律有規定者，即包括同法第159條之1至之5所規定傳
    聞證據具有證據能力之例外情形。證人辛○○之警詢筆錄所為
    之陳述及證人吳孟航於偵訊時未經具結所為之陳述，既經被
    告庚○○主張無證據能力，又無符合傳聞例外之情形，依法自
    不得作為認定被告犯罪事實之依據。
  ㈡被告以外之人於偵查中向檢察官所為之陳述，除顯有不可信
    之情況者外，得為證據，刑事訴訟法第159條之1第2項定有
    明文。又傳聞證據有無證據能力，乃證據適格之問題，此與
    被告於審理中之對質詰問權，屬於人證之調查證據程序，要
    屬二事。是被告以外之人於檢察官偵訊時所為之陳述，倘業
    經依法具結，被告及其辯護人即應釋明有何顯不可信之情況
    ，否則即有證據能力。查證人辛○○、乙○○、丁○○、杜仲堂、
    戊○○於偵查中向檢察官所為之陳述，固屬被告以外之人於審
    判外所為之傳聞證據，惟其等於偵查中業經檢察官依法於供
    前告以偽證責任，並命具結（見臺北地檢署108年度偵字第1
    3505號卷，下稱第13505號偵查卷，第155、183頁、第193至
    197頁），且為證人親自見聞之事項，依刑事訴訟法第159條
    之1第2項規定，除顯有不可信之情況者外，得作為證據。被
    告庚○○主張辛○○、乙○○、丁○○、杜仲堂、戊○○於偵訊時所為
    之陳述，與事實不合而無證據能力，然並未釋明該陳述有何
    顯不可信之情況，且混淆證據能力與證明力之區別，依前揭
    規定，自得作為認定被告犯罪事實之證據。
三、被告庚○○及其辯護人主張證人鄭永玉、趙仁子、朴順子、張
    華子、李基芬、全夢龍、李哲浩於韓國由韓國警察所製作之
    警詢筆錄，均無證據能力部分：　　
　㈠刑事訴訟法第159條之2、第159條之3警詢筆錄，因法律明文
    規定原則上為無證據能力，必於符合條文所定之要件，始例
    外承認得為證據，故被告以外之人除有同法第159條之3 所
    列供述不能之情形，必須於審判中到庭具結陳述，並接受被
    告之詰問，而於符合（一）審判中之陳述與審判外警詢陳述
    不符，及（二）審判外之陳述具有「相對可信性」與「必要
    性」等要件時，該審判外警詢陳述始例外承認其得為證據。
    於此，被告之詰問權已受保障，而且，此之警詢筆錄亦非祇
    要審判中一經被告詰問，即有證據能力。至第159條之3 ，
    係為補救採納傳聞法則，實務上所可能發生蒐證困難之問題
    ，於本條所列各款被告以外之人於審判中不能供述之情形，
    例外承認該等審判外警詢陳述為有證據能力。此等例外，既
    以犧牲被告之反對詰問權，除應審究該審判外之陳述是否具
    有「絕對可信性」及「必要性」二要件外，關於不能供述之
    原因，自應以非可歸責於國家機關之事由所造成者，始有其
    適用，以確保被告之反對詰問權。在體例上，我國傳聞法則
    之例外，除特信性文書（刑事訴訟法第159條之4）及傳聞之
    同意（刑事訴訟法第159條之5）外，係視被告以外之人在何
    人面前所為之陳述，而就其例外之要件設不同之規定（刑事
    訴訟法第159條之1至第159條之3）。此與日本刑訴法第321
    條第1項分別就法官（第1款）、檢察官（第2款）與其他之
    人（第3款）規定不同程度的傳聞例外之要件不同。因是，
    依我國法之規定，被告以外之人於審判外向（一）法官、（
    二）檢察官、（三）檢察事務官、司法警察官或司法警察等
    三種類型以外之人（即所謂第四類型之人）所為之陳述，即
    無直接適用第159條之1至第159條之3規定之可能。惟被告以
    外之人在域外所為之警詢陳述，性質上與我國警詢筆錄雷同
    ，同屬傳聞證據，在法秩序上宜為同一之規範，為相同之處
    理。若法律就其中之一未設規範，自應援引類似規定，加以
    適用，始能適合社會通念。在被告詰問權應受保障之前提下
    ，被告以外之人在域外所為之警詢陳述，應類推適用刑事訴
    訟法第159條之2、第159條之3等規定，據以定其證據能力之
    有無（最高法院107年度第1次刑事庭會議決議意旨參照）。
  ㈡查本件韓國籍證人鄭永玉、趙仁子、朴順子、張華子、李基
    芬、全夢龍、李哲浩於韓國由韓國警察所製作之警詢筆錄，
    為被告以外之人於審判外所為之書面陳述，雖屬傳聞證據，
    原應無證據能力，惟觀諸上開該筆錄之內容係採一問一答方
    式，被害人回答內容具體，參以上開警詢筆錄均有記載「以
    上所說實在」等文句，每頁正下方均有其等親自簽名，有上
    開韓文警詢筆錄影本在卷可稽（見臺北地檢署108年度偵字
    第26239號影卷，下稱第26239號偵查卷，第177至191頁、第
    195至207頁、第288至291頁、第299至305頁、第306至313頁
    、第524至527頁、第555至562頁、第563至569頁、第658至6
    60頁、第689至696頁），在製作該等筆錄時亦未有偵查人員
    以威脅、利誘、詐欺或其他非法方法對其等詢問之情形，亦
    徵上開證人鄭永玉、趙仁子、朴順子、張華子、李基芬、全
    夢龍、李哲浩之筆錄取得程序具有合法性，復證人鄭永玉、
    趙仁子、朴順子、張華子、李基芬、全夢龍、李哲浩於詢問
    過程所陳述關於本件被告庚○○、己○○、江東樺、甲○○、鄒謹
    蔓涉案情節，亦為證明被告庚○○、己○○、江東樺、甲○○、鄒
    謹蔓犯罪所必要之證據。而由前述筆錄製作過程及陳述時之
    外部情況觀之，有足以相信其內容為真實之特殊情況。且依
    證人鄭永玉、趙仁子、朴順子、張華子、李基芬、全夢龍、
    李哲浩受詢問時所述，其等長住久居之地均為韓國，本件詐
    欺案件亦由韓國警方偵辦，證人鄭永玉、趙仁子、朴順子、
    張華子、李基芬、全夢龍、李哲浩跨境來臺作證之機率實甚
    微小，是以客觀上被告庚○○、己○○、江東樺、甲○○、鄒謹蔓
    無法對證人鄭永玉、趙仁子、朴順子、張華子、李基芬、全
    夢龍、李哲浩行對質詰問權，係無可歸責於國家機關之原因
    ，證人鄭永玉、趙仁子、朴順子、張華子、李基芬、全夢龍
    、李哲浩之人身即屬滯留國外情形，符合刑事訴訟法第159
    條之3第3款所定之特別情形，依上開見解，本件自得類推適
    用刑事訴訟法第159條之3第3款之規定，證人鄭永玉、趙仁
    子、朴順子、張華子、李基芬、全夢龍、李哲浩於韓國所為
    之警詢筆錄均有證據能力。
四、「被告以外之人於審判外之言詞或書面陳述，除法律有規定
    者外，不得作為證據」；又「被告以外之人於審判外之陳述
    ，雖不符同法第159條之1至第159條之4之規定，而經當事人
    於審判程序同意作為證據，法院審酌該言詞陳述或書面陳述
    作成時之情況，認為適當者，亦得為證據；而當事人、代理
    人或辯護人於法院調查證據時，知有第159條第1項不得為證
    據之情形，而未於言詞辯論終結前聲明異議者，視為有前項
    之同意」，刑事訴訟法第159條第1項、第159條之5分別定有
    明文。查本件當事人就本判決所引用除前開審判外之言詞或
    書面陳述之證據能力，於本院審判期日中均未爭執，且迄至
    言詞辯論終結前亦未聲明異議，本院審酌該等具有傳聞證據
    性質之證據，其取得過程並無瑕疵或任何不適當之情況，應
    無不宜作為證據之情事，認以之作為本案之證據，應屬適當
    ，依刑事訴訟法第159條之5之規定，自得作為證據。
五、本案其餘認定犯罪事實之非供述證據，查無違反法定程序取
    得之情，依刑事訴訟法第158條之4反面解釋，亦具證據能力
    。
貳、實體部分
一、認定犯罪事實所憑之證據及理由
　㈠被告庚○○就犯罪事實一、㈠至㈦部分之犯行、被告己○○就犯罪事實一、㈢部分之犯行、被告江東樺就犯罪事實一、㈣及㈤部分之犯行、被告甲○○就犯罪事實一、㈦部分之犯行、被告鄒謹蔓就犯罪事實一、㈧部分之犯行，均於本院準備程序及審理時坦承不諱（見本院109年度訴字第242號卷（一），下稱第242號卷（一），第314至315頁；本院第242號卷（二）第247至251頁；本院109年度訴字第902號卷，下稱第902號卷，第42至43頁；本院109年度訴字第925號卷，下稱第925號卷，第90至91頁），核與被害人鄭永玉、趙仁子、朴順子、張華子、李基芬、全夢龍、李哲浩於韓國警詢時之指述、證人即韓國共犯MA LONG HAD於警詢之證述相符（見第26239號偵查卷第177至191頁、第195至207頁、第288至291頁、第299至305頁、第306至313頁、第524至527頁、第555至562頁、第563至569頁、第658至660頁、第679至687頁、第689至696頁），並有韓國江原地方警察廳調查庚○○請求書、外交部亞東太平洋司108年4月3日亞太二字第10813517360號轉電表暨駐韓代表處電報、國人在國外涉及跨國（境）電信詐騙案遭逮捕拘禁通報單、江原束草警察署、忠北清州上黨警察署逮捕通知書、外交部亞東太平洋司108年5月13日亞太二字第10813524940號轉電表暨駐韓代表處電報、國人在國外涉及跨國（境）電信詐騙案遭逮捕拘禁通報單、江原春川警察署逮捕通知書、被告庚○○與被告江東樺之中國信託銀行帳戶交易明細紀錄、刑事警察局駐韓國聯絡組108年5月13日陳報單暨江原束草警政署意見書、刑事警察局駐韓國聯絡組108年5月27日陳報單暨生物訊息分析結果書、犯罪現場監視器畫面、忠北清洲清原警察署意見書、同案被告鄒謹蔓訪談紀錄及訊問調查書各1份、庚○○與「銀行卡」之微信對話紀錄1份、被害人趙仁子農協銀行帳號000-00-000000存摺及自108年2月17日至108年3月7日交易明細紀錄之影本、刑事警察局駐韓國聯絡組108年8月27日陳報單暨5台嫌名冊、韓國警察廳信函及翻譯、刑事警察局駐韓國聯絡組108年5月23日陳報單、刑事警察局駐韓國聯絡組108年10月14日陳報單、被告甲○○在韓國遭通緝及犯罪資料1份、忠北警察署司法互助請求書、江原束草警察署文號：0000-00000號案件陳報單、內政部警政署刑事警察局109年6月16日刑際字第1090058955號函檢送己○○於韓國案件資料（含束草警察署案件陳報單、意見書，韓籍被害人朴順子、張華子筆錄及被告己○○訊問調查書及中譯內容）、被告鄒謹蔓提出其於韓國相關訴訟文書資料及中譯本、被告江東樺109年10月8日提出於韓國訴訟之相關資料等件在卷可參（見第26239號偵查卷第125至151頁、第153至164頁、第167至175頁、第211至213頁、第259至264頁、第275頁、第287至288頁、第297至298頁、第341至344頁、第403頁、第643至649頁、第651至658頁、第661至677頁、第697至707頁、第713至723頁、第739至756頁；臺北地檢署108年度偵字第17274號卷，下稱第17274號偵查卷，第33至48頁；臺北地檢署108年度偵字第16699號卷，下稱第16699號偵查卷，第97至101頁；本院第242號卷（一）第349至408頁；本院第242號卷（二）第111至169頁、第283至288頁；本院第925號卷第23至75頁），足認被告庚○○、己○○、江東樺、甲○○、鄒謹蔓上開任意性自白核與事實相符，堪予採信。　　　
　㈡關於犯罪事實一、㈧部分
　　訊據被告庚○○固坦承有將「銀行卡」之聯絡方式提供予被告
    鄒謹蔓之事實，惟矢口否認有何三人以上共同冒用公務員名
    義詐欺取財罪之犯行，辯稱：被告鄒謹蔓係自行與「銀行卡
    」約定前往韓國，並非受其招募等語。經查：
　　⒈被告鄒謹蔓於108年5月8日前往韓國，而不詳詐欺集團成員
      則於108年5月8日某時許先撥打電話予韓國籍之吳南秀(音
      譯)，自稱係春川警察署搜查2課搜查官黃宇鎮，佯稱因吳
      南秀個人信息被盜用，名下財產恐遭扣押，必須全部取出
      並保管在家中電話機下方抽屜，警察將赴其住家調查其名
      義是否遭盜用及確認現金保管無虞云云，致吳南秀因此陷
      於錯誤，遂依指示自銀行帳戶取出2,500萬韓元現金，並
      放置於韓國春川市○○路○○○○000○000號之75住處抽屜後出
      門。被告鄒謹蔓復依詐欺集團指示，於同日下午2時30分
      許前往前揭住處，取走2,500萬韓元現金，得手後並依指
      示將2,500萬韓元現金交付真實姓名年籍不詳之詐欺集團
      成員之事實，為被告庚○○所不爭（見第242號卷（一）第3
      21至322頁），核與同案被告鄒謹蔓之陳述相符（見臺北
      地檢署109年度偵緝字第676號卷，下稱第676號偵查卷，
      第57至59頁、第117至119頁），並有外交部亞東太平洋司
      108年5月13日亞太二字第10813524940號轉電表暨駐韓代
      表處電報、國人在國外涉及跨國（境）電信詐騙案遭逮捕
      拘禁通報單、江原春川警察署逮捕通知書、被告鄒謹蔓於
      韓國之訪談紀錄及訊問調查書各1份等件在卷可參（見第2
      6239號偵查卷第697至704頁、第713至717頁、第739至742
      頁），前開事實，堪以認定。
　　⒉證人即同案被告鄒謹蔓於警詢及本院審理時證稱：在臺灣
      是一個綽號「學姊」的女子介紹我去韓國的，她知道我在
      找工作，薪水滿高的，後來我深入了解，「學姊」說是去
      代購或是轉送東西，我因為缺錢就答應前往。出發前一天
      ，微信暱稱為5個表情符號的男子就加我好友，「學姊」
      和那男子跟我說報酬是完成1個工作是80萬韓元，機票、
      住宿、交通等開銷都是我自理，「學姊」是招募我出國擔
      任取款車手的，我都稱呼庚○○為「學姊」，我會認識「銀
      行卡」是庚○○介紹的，她介紹給我之後，我自己和「銀行
      卡」聯繫，我在108年5月8日到韓國後有和庚○○聯絡，她
      問我有沒有安全抵達等語（見第676號偵查卷第117至119
      頁；本院第242號卷（一）第443至447頁、第453頁）；證
      人即同案被告己○○於本院審理時證稱：庚○○曾用微信指示
      我交付20萬韓元給壬○○及江東樺，在我去韓國之前，庚○○
      有叫我準備背心、手套之類的東西，後來我在韓國去取款
      時就要穿背心、戴手套，我是透過朋友介紹認識庚○○的，
      也是她介紹我去韓國的，到韓國以後，庚○○也有在我和「
      銀行卡」的群組內，她也知道我的任務內容，我完成任務
      之後會跟庚○○說，我會和她回報任務的事情等語（見本院
      第242號訴字卷（一）第457至467頁）；證人即同案被告
      壬○○於本院審理時證稱：我去韓國前，庚○○有打電話跟我
      說工作內容和要準備的東西，要我帶帽子、口罩跟手套，
      我到韓國後，庚○○有叫己○○交付20萬韓元給我等語（見本
      院第242號卷（一）第469至472頁）。
　　⒊互核上揭證人之證詞可知，被告庚○○陸續介紹被告己○○、
      壬○○等人至韓國從事取款工作，被告庚○○除於出發前告知
      被告己○○、壬○○應準備何些東西外，尚與被告鄒謹蔓議定
      報酬，亦加入「銀行卡」及其他詐欺集團成員之通訊軟體
      群組，對於被告己○○、壬○○於韓國執行任務之內容知之甚
      詳，且被告己○○亦有向被告庚○○回報任務執行之結果，如
      於韓國生活遇到問題，亦可向被告庚○○求助。又被告庚○○
      曾親自至韓國依「銀行卡」之指示擔任取款車手，且對於
      招募被告己○○、江東樺、甲○○等人至韓國擔任取款車手等
      節，均坦承不諱，業如前述，足見被告庚○○對於「銀行卡
      」及其所屬之詐欺集團運作模式相當了解，亦充分知悉「
      銀行卡」所指示之工作內容，此核與同案被告甲○○於本案
      準備程序時陳稱：我從臺灣出境前就知道是要去擔任車手
      ，是庚○○跟我說的等語相符（見本院第242號卷（一）第8
      3頁），是以，被告庚○○介紹被告鄒謹蔓至韓國工作，並
      促成被告鄒謹蔓與「銀行卡」聯繫，自有招募被告鄒謹蔓
      加入「銀行卡」所屬之詐欺集團擔任取款車手之主觀犯意
      甚明。被告庚○○明知介紹被告鄒謹蔓與「銀行卡」認識並
      至韓國工作是負責拿取詐欺之款項，仍招募被告鄒謹蔓擔
      任詐欺集團之取款車手，使本案詐欺集團順利完成詐欺取
      財行為，並確保獲得不法利潤，被告庚○○於集團分工中，
      係實現詐欺取財行為絕對不可或缺之角色，足見被告庚○○
      係基於與「銀行卡」及其他詐欺集團成員共同詐欺取財之
      犯意，參與此詐欺犯罪組織之運作，則自應就其他詐欺集
      團成員實行之行為，共同負責。被告庚○○辯稱其僅係介紹
      鄒謹蔓與「銀行卡」認識，被告鄒謹蔓是自己與「銀行卡
      」聯繫而去韓國，並非受其招募云云，顯為脫免罪責之辯
      詞，洵不可採。　　
　㈢關於犯罪事實二部分
　　訊據被告庚○○固坦承告訴人辛○○有於108年5月21日中午12時
    許，在臺北市○○區○○路000號前交付5萬元予其之事實，惟矢
    口否認有何詐欺取財未遂之犯行，辯稱：我沒有向告訴人辛○○要求任何金錢，是員警丁○○主動表示要籌措金錢用以營救
    鄒謹蔓，此顯屬陷害教唆，而且我確實有營救鄒謹蔓之事實
    ，並未對任何人施以詐術等語。經查，
　　⒈被告鄒謹蔓因詐欺案件遭韓國警方逮捕後，被告庚○○即向
      乙○○及告訴人辛○○表示可前往韓國或請託韓國友人營救被
      告鄒謹蔓，告訴人辛○○因此於108年5月21日中午12時許，
      在臺北市○○區○○路000號前交付5萬元予被告庚○○事實，為
      被告庚○○所不爭（見本院第242號訴字卷（一）第321至32
      2頁），核與證人即告訴人辛○○、乙○○、丁○○之證述相符
      （見第13505號偵查卷第149至154頁、第179至182頁、第1
      89至191頁；本院第242號卷（二）第52至81頁），並有現
      場照片、本院勘驗109年5月17日及21日被告庚○○與告訴人
      辛○○碰面時之錄音檔案之勘驗筆錄在卷可參（見第13505
      號偵查卷第85至87頁；本院第242號卷（一）第137至176
      頁），前開事實，首堪認定。
　　⒉證人即告訴人辛○○於偵訊及本院審理時證稱：鄒謹蔓是我
      女兒，她去韓國失聯後，她的朋友乙○○打電話跟我說聯絡
      不上鄒謹蔓，然後乙○○在電話中和我說要湊10萬元去救鄒
      謹蔓，因為要請律師及翻譯官，掛完電話後我覺得很奇怪
      ，怎麼可能隨便一個人就能和法院、檢察官打通消息，所
      以我就請乙○○聯絡被告庚○○出面，我們約在咖啡廳碰面，
      當時庚○○自稱「王小姐」，她跟我說鄒謹蔓在韓國被抓，
      所以要拿錢去疏通關係，她說要去請律師、翻譯官，庚○○
      還說她有先匯錢過去等語（見第13505號偵查卷第149至15
      4頁；本院第242號卷（二）第64至69頁）；證人乙○○於偵
      訊及本院審理時證稱：鄒謹蔓和我說她透過庚○○的介紹要
      去韓國做代購，後來我得知鄒謹蔓被抓了之後，我就通知
      庚○○，庚○○就說要湊錢救鄒謹蔓，要去和鄒謹蔓的家人討
      論，庚○○透過我去轉達鄒謹蔓的家人說，要湊錢10萬元去
      請韓國的翻譯和律師，我自己也出了2萬多元給庚○○，庚○○還有提示她跟微信暱稱「銀行卡」的對話紀錄給我看，
      和我討論要如何救鄒謹蔓，在咖啡店和辛○○碰面的時候，
      庚○○說營救鄒謹蔓的方法就是要湊一筆錢，金額5萬或6萬
      元，但庚○○後來有沒有請律師翻譯我不知道，因為我就聯
      絡不到庚○○等語（見第13505號偵查卷第179至181頁；本
      院第242號卷（二）第52至60頁）；證人丁○○於偵訊及本
      院審理時證稱：辛○○到派出所報案，稱庚○○說要5萬元才
      可以跨國援救鄒謹蔓，上述費用可以支付韓國翻譯及韓國
      律師，且要疏通當地有力人士，才可以救鄒謹蔓回國，所
      以我就在108年5月17日喬裝鄒謹蔓的表哥和辛○○一起與庚○○碰面，庚○○當時自稱「王小姐」，並說救鄒謹蔓的方法
      就是庚○○先買機票到韓國，她會見到詐欺集團組織高層，
      再請當地的翻譯和律師，幫鄒謹蔓打官司，庚○○要辛○○出
      5萬元，庚○○一直想要我們出錢，不然會對鄒謹蔓越來越
      不利，雖然沒有講到錢的數字，但庚○○就是要我們趕快籌
      錢，當天在現場我有請庚○○打給韓國的人，但庚○○說不方
      便，因為老闆很低調而且自己也賠了70幾萬元，後來庚○○
      離開後，我請線上巡邏警察去盤查庚○○，才知道她使用的
      是假名等語（見第13505號偵查卷第189至191頁；本院第2
      42號卷（二）第74至79頁）。
　　⒊互核上揭證人之證詞可知，被告庚○○透過乙○○得知被告鄒
      謹蔓在韓國被逮捕之事情後，即向乙○○表示需籌錢請翻譯
      及律師援救被告鄒謹蔓，並請乙○○與告訴人辛○○聯繫以商
      討籌錢事宜，告訴人辛○○於獲知上開消息後，察覺有異而
      向派出所報案，並請乙○○聯絡被告庚○○碰面，再由員警丁○○喬裝成被告鄒謹蔓之表哥一同前往，被告庚○○在與告訴
      人辛○○、乙○○及員警丁○○碰面時，不斷強調應儘快籌錢營
      救鄒謹蔓，並表示其知悉被告鄒謹蔓被抓後已先飛到韓國
      一趟，且先匯款營救被告鄒謹蔓，此亦有本院勘驗108年5
      月17日被告庚○○與告訴人辛○○見面之錄音檔案，勘驗筆錄
      記載「目前因為她失聯之後我們就去了韓國一趟，我禮拜
      三才回來嘛……她失聯之後我就去韓國嘛，因為我也是說盡
      可能去她去的地方找她……反正我去那邊瞭解的問題是說就
      是她雖然是做代購，但她好像有涉及到就是電信詐騙的車
      手這一塊，就是她有去人家屋子裡面取錢，這是我去那邊
      瞭解到的，那所以目前她就是被調查中……現在的方法就是
      說，請就是真的這方面的律師跟翻譯去協助她，順利的話
      她半年內就可以回來；那如果說今天我們沒有請一個就是
      真的這方面的律師跟翻譯，而是由韓國法庭的公訴律師去
      判的，他們只會以當下的證據去判，那這樣可能會要到兩
      年……那其實我也是事情發生了之後，我也是馬上過去的時
      候，我也是拿了快十萬台幣過去……目前就是事情發生了之
      後，我先送了十萬過去，可是那個十萬等於是疏通費啦！
      ……那目前的重點就是說，看能不能趕快判下來，對，趕快
      判下來是最重要的，因為你調查越久對她就越不利……老闆
      也是有先送一點生活費進去」在卷可參（見本院第242號
      訴字卷（一）第137至176頁）。然查，被告庚○○於108年5
      月間並未出境至韓國，有入出境資訊連結作業查詢紀錄在
      卷可稽，且依同案被告鄒謹蔓於本院審理時證稱：我在韓
      國的時候沒有任何人協助我處理訴訟事件，我都沒有和臺
      灣的家人聯繫上，在偵辦期間，也沒有任何人來看過我或
      存錢給我，韓國不讓我打電話回臺灣，他們說不提供長途
      電話，受審的過程是韓國的國家律師幫助我，不是我自己
      委任的，我完全沒錢，只能吃他們提供的免費三餐和用品
      ，額外的都無法買，我後來是請獄友寫信給外面的朋友，
      幫我傳話給乙○○，告訴她我在裡面的情況等語（見本院第
      242號卷（一）第448至456頁），可知被告鄒謹蔓在韓國
      偵審期間從未接受過任何來自被告庚○○或其他人提供生活
      費、探視或協助請辯護人及翻譯等援助，而被告庚○○自始
      未提出任何匯款至韓國之紀錄，足證被告庚○○向告訴人辛○○陳稱，其已先至韓國營救被告鄒謹蔓，得以金錢疏通有
      力人士或為被告鄒謹蔓聘請翻譯及辯護人，皆係誆騙告訴
      人辛○○之話術，實際上被告庚○○根本沒有從事任何營救被
      告鄒謹蔓之情事存在，被告庚○○確有實施詐術之事實無訛
      。被告庚○○雖辯稱其從未主動向告訴人辛○○要求任何金錢
      云云，然被告庚○○已以各種不實話術向告訴人辛○○誆稱可
      以籌錢營救被告鄒謹蔓，其是否主動提出金錢的數額與有
      無實施詐術，係屬二事，自不能單以被告庚○○未主動要求
      具體數額之金錢，逕認其未對告訴人施以詐術。
　　⒋被告庚○○又提出其與「銀行卡」間之對話紀錄，主張其確
      有營救被告鄒謹蔓云云，然查，細譯上開對話內容（見第
      13505號偵查卷第157至161頁），主要係被告庚○○詢問「
      銀行卡」關於被告鄒謹蔓被韓國警方逮捕後的狀況，全未
      論及要營救被告鄒謹蔓或為其請翻譯、辯護人及疏通有力
      人士之事，被告庚○○雖提及有打款2萬人民幣之事，惟此
      筆款項是否確有匯至韓國？此筆款項之用途為何？均未可
      知，實無從就此認定被告庚○○確有營救被告鄒謹蔓之事實
      。至於被告庚○○稱其係用通訊軟體「Sugram」與綽號「輝
      哥」之人聯絡，再將現金10萬元交付予「輝哥」指派之男
      子，該名男子當場用手機匯款至韓國，是其確有營救被告
      鄒謹蔓云云，然查，被告庚○○從未提出任何交付現金或代
      匯款項之證明，在警詢中亦未提過關於通訊軟體「Sugram
      」之事，且被告庚○○之手機裡並沒有任何關於「輝哥」之
      聯絡資料或通訊紀錄，業據證人丁○○證述在卷（見本院第
      242號卷（二）第76至80頁），是以，實難認被告庚○○確
      有匯款10萬元至韓國之事，且縱被告庚○○有匯款至韓國，
      亦無法證明其係為營救被告鄒謹蔓，被告庚○○前開所辯，
      尚難憑採。
　　⒌被告庚○○之辯護人主張本案為員警陷害教唆云云。按「誘
      捕偵查」可區分為二種偵查類型，一為「創造犯意型之誘
      捕偵查」，一為「提供機會型之誘捕偵查」，前者，係指
      行為人原無犯罪之意思，純因具有司法警察權者之設計誘
      陷，以唆使其萌生犯意，待其形式上符合著手於犯罪行為
      之實行時，再予逮捕者而言，實務上稱之為「陷害教唆」
      ；後者，係指行為人原已犯罪或具有犯罪之意思，具有司
      法警察權之偵查人員於獲悉後為取得證據，僅係提供機會
      ，以設計引誘之方式，佯與之為對合行為，使其暴露犯罪
      事證，待其著手於犯罪行為之實行時，予以逮捕、偵辦者
      而言，實務上稱此為「釣魚偵查」。被告庚○○基於意圖為
      自己不法所有之詐欺犯意，在得知被告鄒謹蔓於韓國被警
      方逮捕之事後，即透過乙○○傳話予告訴人辛○○，向告訴人
      辛○○框稱得以金錢為被告鄒謹蔓疏通有力人士、聘請翻譯
      及辯護人，希望告訴人辛○○能籌錢營救被告鄒謹蔓，被告
      庚○○已著手實行詐術，雖因員警係喬裝成被告鄒謹蔓之表
      哥與其碰面商談，告訴人辛○○並未陷於錯誤而有交付金錢
      之真意，故本件詐欺取財並未完成，然被告庚○○主觀上既
      原有詐欺取財之意思，客觀上又已著手於犯罪行為之實行
      ，自仍成立詐欺取財之未遂犯。
　㈣綜上，本案事證明確，被告庚○○、己○○、江東樺、甲○○、鄒
    謹蔓有上揭事實欄所示之犯行，洵堪認定，均應依法論科。
二、論罪科刑
　㈠罪名：　
　　⒈被告庚○○部分
　　  ⑴就犯罪事實一、㈠至㈢、㈦、㈧部分之犯行，均係犯刑法第3
        39條之4第1項第1款、第2款之三人以上共同冒用公務員
        名義詐欺取財罪。
　　　⑵就犯罪事實一、㈣至㈥部分之犯行，均係犯刑法第339條之
        4第2項、第1項第1款、第2款之三人以上共同冒用公務
        員名義詐欺取財未遂罪。　
　　  ⑶就犯罪事實二部分之犯行，係犯刑法第339條第3項、第1
        項之詐欺取財未遂罪。
　　⒉核被告己○○就犯罪事實一、㈢所為，係犯刑法第339條之4第
      1項第1款、第2款之三人以上共同冒用公務員名義詐欺取
      財罪。
　　⒊核被告江東樺就犯罪事實一、㈣及㈤所為，均係犯刑法第339
      條之4第2項、第1項第1款、第2款之三人以上共同冒用公
      務員名義詐欺取財未遂罪。　　
　　⒋核被告甲○○就犯罪事實一、㈦所為，係犯刑法第339條之4第
      1項第1款、第2款之三人以上共同冒用公務員名義詐欺取
      財罪。
　　⒌核被告鄒謹蔓就犯罪事實一、㈧所為，係犯刑法第339條之4
      第1項第1款、第2款之三人以上共同冒用公務員名義詐欺
      取財罪。
　　⒍另刑法第339條之4第1項第2款之三人以上共同詐欺取財罪
      ，其本質即為共同犯罪，主文毋庸再於「三人以上共同詐
      欺取財罪」前再記載「共同」（最高法院83年度台上字第
      2520號刑事判決意旨參照），附此敘明。
　㈡共犯關係
　　⒈按共同實施犯罪行為之人，在合同意思範圍以內，各自分
      擔犯罪行為之一部，相互利用他人之行為，以達其犯罪之
      目的者，即應對於全部所發生之結果，共同負責；故共同
      正犯間非僅就其自己實施之行為負其責任，並在犯意聯絡
      之範圍內，對於其他共同正犯所實施之行為，亦應共同負
      責（最高法院32年上字第1905號判決意旨參照）。次按刑
      法之共同正犯，包括共謀共同正犯及實行共同正犯二者在
      內；祇須行為人有以共同犯罪之意思，參與共同犯罪計畫
      之擬定，互為利用他人實行犯罪構成要件之行為，完成其
      等犯罪計畫，即克當之，不以每一行為人均實際參與部分
      構成要件行為或分取犯罪利得為必要（最高法院96年度台
      上字第1882號判決要旨參照），且數共同正犯之間，原不
      以直接發生犯意聯絡者為限，即有間接之聯絡者，亦包括
      在內。詐欺集團成員，以分工合作之方式，各自分擔犯罪
      行為之一部，相互利用他人之行為，以達詐欺取財之目的
      ，即應負共同正犯責任，不必每一階段犯行均經參與，且
      犯意之聯絡，亦不以直接發生者為限，其有間接之聯絡者
      ，亦屬之（最高法院97年度台上字第2946號判決意旨參照
      ）。現今詐欺集團為逃避警方查緝，多採分工方式為之，
      屬多人分工共同完成之集團性犯罪，而為隱匿日後犯罪所
      得，防止遭查緝，除有集團首謀之人外，尚區分為實施詐
      欺之人與拿取詐欺所得之人，各擔任該集團性犯罪不可或
      缺之角色，倘有其中某一環節脫落，將無法順遂達成詐欺
      之結果。因此，此種詐騙集團之各成員，固因各自分工不
      同，未能從頭到尾均有參與每個角色之行為，惟其等明顯
      均係基於自己犯意之意思，而與其他成員間有共同詐欺不
      特定被害人之犯意聯絡，利用彼此行為，以達成共同詐欺
      取財之犯罪結果，自應對於全部結果共同負責。
　　⒉被告庚○○加入真實姓名年籍不詳、暱稱「銀行卡」之人所
      屬之詐欺集團，親自至韓國從事至被害人住處取款之工作
      後，又陸續介紹被告己○○、江東樺、甲○○、鄒謹蔓等人至
      韓國從事相同之工作，其等與本案詐欺集團中之其餘成員
      彼此間，雖無直接之犯意聯絡，然被告庚○○、己○○、江東
      樺、甲○○、鄒謹蔓，已知悉所從事之行為係整體詐騙行為
      分工之一環，其雖未必知悉其他共犯詐騙被害人之實際情
      況及內容，然則知悉所收取之款項係其他共犯以詐欺手法
      詐騙而來，而分擔前揭工作，共同達成不法所有之詐欺取
      財目的，再從中獲取利潤、賺取報酬，應足認被告庚○○、
      己○○、江東樺、甲○○、鄒謹蔓與暱稱「銀行卡」所屬之本
      案詐欺集團成員間，就前揭詐欺取財犯行，互有直接或間
      接之聯絡，各自分擔實施其中一部分行為，並互相利用他
      方之行為，以達成共同犯罪目的，均應論以共同正犯。茲
      分述如下：
　　⑴被告庚○○就犯罪事實一、㈠及㈡、㈥部分之犯行，與「銀行卡
      」及其他詐欺集團成員間；就犯罪事實一、㈢部分之犯行
      ，與被告己○○、「銀行卡」及其他詐欺集團成員間；就犯
      罪事實一、㈣及㈤部分之犯行，與被告江東樺、「銀行卡」
      及其他詐欺集團成員間；就犯罪事實一、㈦部分之犯行，
      與被告甲○○、「銀行卡」及其他詐欺集團成員間；就犯罪
      事實一、㈧部分之犯行，與被告鄒謹蔓、「銀行卡」及其
      他詐欺集團成員間，均具有犯意聯絡及行為分擔，各應論
      以共同正犯。
　　⑵被告己○○就犯罪事實一、㈢部分之犯行，與被告庚○○、「銀
      行卡」及其他詐欺集團成員間，具有犯意聯絡及行為分擔
      ，應論以共同正犯。
　　⑶被告江東樺就犯罪事實一、㈣及㈤部分之犯行，與被告庚○○
      、「銀行卡」及其他詐欺集團成員間，均具有犯意聯絡及
      行為分擔，各應論以共同正犯。　　
　　⑷被告甲○○就犯罪事實一、㈦部分之犯行，與被告庚○○、「銀
      行卡」及其他詐欺集團成員間，具有犯意聯絡及行為分擔
      ，應論以共同正犯。　
　　⑸被告鄒謹蔓就犯罪事實一、㈧部分之犯行，與被告庚○○、「
      銀行卡」及其他詐欺集團成員間，具有犯意聯絡及行為分
      擔，應論以共同正犯。　
  ㈢罪數關係　　　
　　被告庚○○就犯罪事實一、㈠至㈧及二部分之犯行，犯意各別，
    被害人不同，應予分論併罰。　　　　　
　㈣刑之減輕部分　
　　被告庚○○就犯罪事實一、㈣至㈥及二部分之犯行；被告江東樺
    就犯罪事實一、㈣及㈤部分之犯行，均未詐得任何財物，為未
    遂犯，爰均依刑法第25條第2項規定減輕其刑。
　㈤科刑部分　
　　⒈爰以行為人之責任為基礎，審酌被告庚○○、己○○、江東樺
      、甲○○、鄒謹蔓均正值壯年，卻不思以正途賺取所需，竟
      貪圖可輕鬆得手之不法利益，加入本案詐欺集團，向韓國
      人民施詐行騙，價值觀念嚴重偏差，損害我國國際形象及
      兩國交流秩序至深，無視於政府一再宣誓掃蕩詐欺犯罪之
      決心，猶執意以身試法，所為實應嚴懲，惟念及被告庚○○
      坦承部分犯行、被告己○○、江東樺、甲○○、鄒謹蔓均坦承
      全部犯刑，兼衡被告庚○○自陳為大學畢業，從事家教及民
      宿打工等工作，本身罹患甲狀腺結節腫大併發眼病變之疾
      病，須扶養在長照中心之奶奶、罹癌且領有重度身心障礙
      手冊之父親，以及母親；被告己○○自陳學歷為高職，目前
      從事旅遊業，家庭經濟狀況普通，並無需扶養之家屬；被
      告江東樺自陳為國中畢業，目前在工地上班，家庭經濟狀
      況很差，需扶養未成年的女兒；被告甲○○自陳目前仍就讀
      高職，有在擔任學徒，家庭經濟狀況不太好，並無需扶養
      之家屬；被告鄒謹蔓自陳學歷為高職，目前從事物流業內
      勤人員，家庭經濟狀況不好，需扶養母親等情（見本院第
      242號卷（一）第217至295頁；本院第242號卷（二）第17
      1頁、第256至258頁）；暨其等於本案詐欺集團擔任之分
      工角色、犯罪動機、目的、手段、素行、本案獲利情形、
      各該被害人所受損害，分別就被告庚○○部分量處如附表一
      編號1至9「罪名、宣告刑與沒收」欄所示之刑，就被告己○○、江東樺、甲○○、鄒謹蔓量處如主文所示之刑，並就有
      期徒刑得易科罰金部分，諭知易科罰金之折算標準。
    ⒉數罪併罰之定應執行之刑，係出於刑罰經濟與責罰相當之
      考量，並非予以犯罪行為人不當之利益，為一種特別的量
      刑過程，相較於刑法第57條所定科刑時應審酌之事項係對
      一般犯罪行為之裁量，定應執行刑之宣告，乃對犯罪行為
      人本身及所犯各罪之總檢視，除應考量行為人所犯數罪反
      應出之人格特性，並應權衡審酌行為人之責任與整體刑法
      目的及相關刑事政策，在量刑權之法律拘束性原則下，依
      刑法第51條第5款之規定，採限制加重原則，以宣告各刑
      中之最長期為下限，各刑合併之刑期為上限，但最長不得
      逾30年，資為量刑自由裁量權之外部界限，並應受法秩序
      理念規範之比例原則、平等原則、責罰相當原則、重複評
      價禁止原則等自由裁量權之內部抽象價值要求界限之支配
      ，使以輕重得宜，罰當其責，俾符合法律授與裁量權之目
      的，以區別數罪併罰與單純數罪之不同，兼顧刑罰衡平原
      則。是刑法第51條數罪併罰定執行刑之立法方式，非以累
      加方式定應執行刑，如以實質累加之方式定應執行刑，則
      處罰之刑度顯將超過其行為之不法內涵，而違反罪責原則
      ，及考量因生命有限，刑罰對被告造成之痛苦程度，係隨
      刑度增加而生加乘效果，而非以等比方式增加，是則以隨
      罪數增加遞減其刑罰之方式，當足以評價被告行為之不法
      性之法理（即多數犯罪責任遞減原則）。本院考量被告庚○○所犯數罪行為之犯罪手法類似，雖惡性甚重，但如以實
      質累加之方式定應執行刑，處罰之刑度恐將超過其行為之
      不法內涵與罪責程度，爰基於罪責相當之要求，在上開內
      、外部性界限範圍內，為適度反應被告整體犯罪行為之不
      法與罪責程度、人格特性及對其施以矯正之必要性，就有
      期徒刑不得易科罰金部分，定其應執行刑如主文所示。
　㈥免除刑之執行部分　　　
　  ⒈按刑法第9條規定，同一行為雖經外國確定裁判，仍得依本
      法處斷，但在外國已受刑之全部或一部執行者，得免其刑
      之全部或一部之執行。蓋刑罰權乃國家主權之作用，同一
      行為雖已經外國法院處罰，仍不妨害我國刑罰權之行使。
      而其但書之立法意旨，係為避免行為人之同一行為，因他
      國及我國刑罰權之行使，而蒙受不可承受、過度之處罰，
      而明定法院得斟酌個案，免其刑之全部或一部之執行。又
      對被告於外國已受刑之全部或一部執行者，於本國判決免
      執行與否，應考量者為：被告是否已改過遷善、有無再予
      執行之必要、是否已對被告犯行達懲儆效果、本案若再予
      全部執行，是否使被告就同一犯行承受過當之處罰、是否
      與國家刑事政策相符（最高法院106 年度台上字第2365號
      判決參照）。適用本條之前提，係以同一行為業經外國處
      罰者為限，若非屬同一行為，本應分別處罰，即無前開一
      行為受過度處罰之疑慮。另該規定但書所謂「免其刑之執
      行」，係指免其依我國法所處之刑之執行而言，法文用「
      得」字，則免執行與否及應免其全部或一部之執行，應由
      法院自由裁量（司法院74年11月18日（74）廳刑一字第99
      7 號法律問題座談會意見參照）。
　　⒉被告己○○因本案犯罪事實一、㈢部分之犯行，於108年3月26
      日在韓國被逮捕，108年3月29日被拘留，嗣因賠償被害人
      且經法院判刑而於108年7月1日被釋放，復於108年7月12
      日被遣返回臺灣等情，業據被告己○○陳述在卷（見本院第
      242號訴字卷（二）第86頁），並有國人在國外涉及跨國
      （境）電信詐騙案遭逮捕拘禁通報單（普通）、韓方逮捕
      通知書及中文摘譯本、被告己○○之入出境查詢結果等件在
      卷可參（見第17274號偵查卷第33至49頁；臺北地檢署108
      年度他字第6884號卷，下稱第6884號偵查卷，第347頁）
      ，是被告己○○實際人身自由受拘束之期間為3月又16日（
      含逮捕、拘留及遣返作業時間），應認其於韓國已受部分
      刑之執行，足達對其犯行懲儆之部分效果，本案若再予全
      部執行，不免使被告己○○就同一犯行承受過當之處罰，亦
      與國家刑事政策不符，惟考量被告己○○實際人身自由受拘
      束時間，較本案宣告之刑期為短。故認本案尚不宜免其刑
      之全部執行，而以對被告己○○所宣告之刑以一部不予執行
      為當，爰依刑法第9條但書規定，考量被告之犯罪情狀、
      達成預防目的所需施予之刑罰強度等情，併宣告免其刑之
      一部之4月之執行。
　　⒊被告江東樺因犯罪事實一、㈤部分之犯行，經韓國清州地方
      法院判處有期徒刑1年6月，被告江東樺自108年4月1日遭
      逮捕，108年4月2日遭拘留，直至109年8月14日假釋出監
      等節，有韓國清州地方法院判決及中譯本、韓國清州地方
      檢察院公訴狀及中譯本、假釋證在卷可稽（見本院第925
      號卷第23至75頁），是被告江東樺實際人身自由受拘束之
      期間約為1年4月（含逮捕、拘留及遣返作業時間），應認
      其於韓國已受部分刑之執行，而被告江東樺所為犯罪事實
      一、㈤部分之犯行，既於韓國已受刑之執行，且實際所執
      行之刑期，猶較本案宣告之刑期更長，應認其於韓國所受
      刑之執行，已達對其犯行懲儆之效果，本案若再予執行，
      不免使被告江東樺就同一犯行承受過當之處罰。是就犯罪
      事實一、㈤部分之犯行，對被告江東樺所宣告之刑，以不
      予執行為當，爰依刑法第9條但書規定，就此部分併宣告
      免其刑之全部之執行。另被告江東樺所犯2罪，其中1罪之
      宣告刑既經免除全部之執行，自毋庸合併定應執行刑。又
      被告江東樺在韓國經判決確定並執行者，係犯罪事實一、
      ㈤部分之犯行，業如前述，是其就犯罪事實一、㈣部分之犯
      行，尚未受任何刑罰。而該2次詐欺分屬不同之犯行，本
      應分論併罰，不因其中1次犯行業經韓國法院判決確定並
      執行而相互影響。縱使被告江東樺就其中1次犯行，於韓
      國執行之期間，長於本案各罪所宣告之刑期，此要屬韓國
      對於該次犯行之非難程度，尚不得邀以作為其他犯罪之減
      刑事由。從而，就犯罪事實一、㈣部分對被告江東樺所宣
      告之刑仍應執行，不得免除。
　　⒋被告鄒謹蔓因本案犯罪事實一、㈧部分之犯行，經韓國春川
      地方法院判處有期徒刑1年2月，被告鄒謹蔓於108年5月8
      日在韓國被逮捕，108年5月10日被拘留，直至109年3月30
      日假釋出監等節，有韓國春川地方法院判決、韓國春川地
      方檢察廳控訴狀及中譯本、假釋證在卷可稽（見本院第24
      2號卷（二）第111至169頁、第283至288頁），被告鄒謹
      蔓實際人身自由受拘束之期間為10月22日（含逮捕、拘留
      、執行時間）。本院審酌被告鄒謹蔓就犯罪事實一、㈧部
      分之犯行在韓國原刑期為1年2月，其於韓國服刑期間逾10
      月，客觀上已對被告鄒謹蔓達懲儆效果，又其在韓國服刑
      期間因表現良好遭釋放，堪認被告已改過遷善，本院復兼
      衡我國刑法第77條第1項假釋規定為：「受徒刑之執行而
      有悛悔實據者，無期徒刑逾25年，有期徒刑逾二分之一、
      累犯逾三分之二，由監獄報請法務部，得許假釋出獄。」
      等情，對照被告鄒謹蔓因本件加重詐欺案件受本院宣告有
      期徒刑1年4月，其實際執行之刑期已逾二分之一假釋門檻
      甚多等情，若本案再予全部執行或一部執行，不免使被告
      鄒謹蔓就同一犯行承受過當之處罰，亦與國家刑事政策不
      符。故認本案應免其刑之全部執行為當，爰依刑法第9條
      但書規定，併宣告免其刑之全部之執行。
  ㈦緩刑　
　  被告江東樺前未曾因故意犯罪受有期徒刑以上刑之宣告，有
    臺灣高等法院被告前案紀錄表1份在卷可按，其因一時失慮
    致罹刑章，被告江東樺經此偵審程序及科刑宣告後，應已知
    所警惕而無再犯之虞，本院認上開所宣告之刑以暫不執行其
    刑為當，爰併依刑法第74條第1項第1款之規定，諭知緩刑2
    年。另為使被告江東樺能於本案中深切記取教訓，日後更加
    重視法規範秩序，導正其行為，爰依刑法第74條第2項第5款
    規定，命被告向政府機關、政府機構、行政法人、社區或其
    他符合公益目的之機構或團體提供40小時之義務勞務，及依
    刑法第93條第1項第2款之規定，諭知於緩刑期間付保護管束
    ，俾使被告培養正確法治觀念，以啟自新並收警惕之效。
三、沒收　　　　　　
  ㈠犯罪所得之沒收：
    ⒈被告庚○○就犯罪事實一、㈠部分之犯行，獲得韓元80萬元之
      報酬、就犯罪事實一、㈡部分之犯行，獲得韓元80萬元之
      報酬；被告己○○就犯罪事實一、㈢部分之犯行，獲得韓元1
      60萬元之報酬及住宿交通費韓元25萬元，合計共韓元185
      萬元；被告甲○○就犯罪事實一、㈦部分之犯行，獲得韓元2
      00萬元之報酬，為被告庚○○、己○○、甲○○所不爭（見本院
      第242號卷（一）第314至315頁）。上揭犯罪所得雖未扣
      案，然既屬其本案之犯罪所得，爰依刑法第38條之1第1項
      、第3項之規定，分別於附表一編號1 、2所示之「罪名、
      宣告刑及沒收」欄及被告己○○、甲○○之主文欄項下宣告沒
      收，於全部或一部不能沒收或不宜執行沒收時，均追徵其
      價額
　　⒉被告江東樺就犯罪事實一、㈣及㈤所示之2次未遂犯行，並未
      成功拿取贓款，而未實際取得報酬，就此部分均不予宣告
      沒收或追徵其價額。
　　⒊被告鄒謹蔓就犯罪事實一、㈧部分之犯行，已將取得之韓元
      2,500萬元交予真實姓名年籍不詳之詐欺集團成員，而未
      拿到任何報酬，業據被告鄒謹蔓供陳在卷（見本院第902
      號卷第43頁），是被告鄒謹蔓將詐得款項業已全部交予其
      他共犯而非其支配，被告鄒謹蔓實際並未獲取任何報酬而
      無犯罪所得，自毋庸就此部分宣告沒收。　　
　㈡供犯罪所用之物之沒收： 
　　⒈扣案之IPHONE 6S行動電話1支，為被告庚○○所有，且係供
      其與詐欺集團成員聯繫所用，業據其供述在卷（見本院第
      242號卷（一）第99頁），屬供犯罪所用之物，應依刑法
      第38條第2項前段規定宣告沒收，又該沒收物既已扣案，
      即得直接原物沒收，而不生如不能執行或不宜執行沒收時
      ，需追徵價額之問題。
　　⒉至扣案之三星A7手機1支（IMEI：000000000000000），為
      被告庚○○所有，然係其私人使用，業據被告庚○○供述在卷
      （見本院第242號卷（一）第99頁）；扣案之IPHONE 7手
      機1支（IMEI：000000000000000），為被告甲○○所有，然
      被告甲○○係以IPHONE 6S手機與詐欺集團成員聯繫，而該
      手機已變賣，業據被告甲○○供陳在卷（見第26239號偵查
      卷第618頁），上開2支手機均非供犯罪使用之物，爰均不
      予宣告沒收。　　　　　　　　
參、無罪部分
一、公訴意旨另以：被告壬○○受被告庚○○之招募，加入庚○○與暱
    稱「銀行卡」及其他真實姓名年籍不詳之人所組成之詐欺集
    團，並由庚○○、己○○分別以匯款6,000元至壬○○所申設中國
    信託商業銀行(下稱中國信託銀行)帳戶及交付現金20萬韓元
    之方式，使被告壬○○取得報酬。嗣姓名年籍不詳之詐欺集團
    成員於108年3月21日向韓國籍之李基芬、全夢龍(音譯)等人
    佯稱為警察及銀行人員，要求李基芬、全夢龍等人將存款領
    出，嗣李基芬、全夢龍等人前往領款時，因遭韓國農協銀行
    行員阻止，而未得逞。因認被告壬○○涉犯刑法第339條之4第
    2項、第1項第1款、第2款之三人以上共同冒用公務員名義詐
    欺取財未遂罪嫌等語。　
二、按犯罪事實應依證據認定之，無證據不得認定犯罪事實；又
    不能證明被告犯罪者，應諭知無罪之判決，刑事訴訟法第15
    4條第2項、第301條第1項前段分別定有明文。再按事實之認
    定，應憑證據，如未能發現相當證據，或證據不足以證明，
    自不能以推測或擬制之方法，為裁判基礎（最高法院40年台
    上字第86號判決意旨參照）。且認定犯罪事實所憑之證據，
    雖不以直接證據為限，間接證據亦包括在內，然而無論直接
    證據或間接證據，其為訴訟上之證明，須於通常一般之人均
    不致有所懷疑，而得確信其為真實之程度者，始得據為有罪
    之認定，倘其證明尚未達到此一程度，而有合理之懷疑存在
    而無從使事實審法院得有罪之確信時，即應由法院為諭知被
    告無罪之判決（最高法院76年台上字第4986號判決意旨參照
    ）。　　
三、公訴意旨認被告壬○○有刑法第339條之4第2項、第1項第1款
    、第2款之三人以上共同冒用公務員名義詐欺取財未遂罪犯
    行，無非係以被告壬○○之供述、同案被告庚○○之證述、被害
    人李基芬、全夢龍之警詢筆錄、外交部亞東太平洋司108年4
    月3日亞太二字第10813517360號轉電表暨駐韓代表處電報、
    國人在國外涉及跨國（境）電信詐騙案遭逮捕拘禁通報單、
    江原束草警察署、忠北清州上黨警察署逮捕通知書、被告庚○○之中國信託銀行帳戶交易明細紀錄等為其論據。
四、訊據被告壬○○固坦承共同被告庚○○有匯款6,000元至其中國
    信託銀行帳戶，且共同被告己○○於韓國有交付韓元30萬元予
    其之事實，惟堅詞否認有何三人以上共同冒用公務員名義詐
    欺取財未遂罪犯行，辯稱：我是為了求職而到韓國，但我到
    韓國發現工作內容與當初求職的內容不同，就懷疑是詐欺集
    團，所以我從來沒有依照詐欺集團成員的指示到指定處所蹲
    點或取款，亦未經手任何款項，只是敷衍了事而已等語。經
    查：
　㈠被告壬○○係於108年3月18日自臺灣出境至韓國，於108年3月3
    0日遭韓國警方逮捕，嗣於108年5月2日返回臺灣，被告壬○○
    抵達韓國後，同案被告庚○○曾分別於108年3月21日匯款2,00
    0元、108年3月22日匯款1,000元、108年3月27日匯款3,000
    元至被告壬○○中國信託銀行帳戶，同案被告己○○亦曾於韓國
    交付韓元30萬元予被告壬○○，而姓名年籍不詳之詐欺集團成
    員於108年3月21日向韓國籍之李基芬、全夢龍(音譯)等人佯
    稱為警察及銀行人員，要求李基芬、全夢龍等人將存款領出
    ，嗣李基芬、全夢龍等人前往領款時，因遭韓國農協銀行行
    員阻止，而未得逞等事實，為被告壬○○所不爭（見第6884號
    偵查卷第287至291頁；本院第242號卷（一）第320至322頁
    ），核與同案被告庚○○、己○○之陳述相符（見第16699號偵
    查卷第127頁；第17274號偵查卷第68頁），並有被害人李基
    芬、全夢龍之警詢筆錄、外交部亞東太平洋司108年4月3日
    亞太二字第10813517360號轉電表暨駐韓代表處電報、國人
    在國外涉及跨國（境）電信詐騙案遭逮捕拘禁通報單、江原
    束草警察署、忠北清州上黨警察署逮捕通知書、被告壬○○之
    中國信託銀行帳戶交易明細紀錄等件在卷可參（見第26239
    號偵查卷第524至527頁、第555至569頁；第6884號偵查卷第
    83至97頁、第105頁），前開事實，堪以認定。
　㈡所謂共同正犯，係指在共同之犯罪計畫內，亦即犯意聯絡範
    圍內，由其中一部分人實施犯罪之行為，或各自分擔犯罪行
    為之一部分，而有相互利用他人之行為，遂行其犯罪之目的
    ，始克相當。若無犯意之聯絡及行為之分擔，自難認屬共同
    正犯。而查：
　　⒈被害人李基芬於108年4月19日在慶北永川警察署錦湖派出
      所時陳稱：我不認識壬○○，我是在108年3月21日接到自稱
      是警察廳職員的打過來，叫我要把錢領出來放在家裡比較
      安全，我就去農協領錢，因為農協職員和我很熟，問我為
      什麼要領那麼大筆的錢，農協職員就說是詐騙就幫我報警
      ，打電話給我的是一個說著很平凡韓國話的男子等語（見
      第26239號偵查卷第524至525頁）；被害人全夢龍於108年
      4月10日在慶南密陽警察署丹場派出所時陳稱：我是在108
      年3月21日上午11時02分接到詐騙電話，一開始是一個自
      稱是農協員工的人，說我姪子拿我的存摺去領錢後逃跑了
      ，後來有一個自稱是首爾警察署搜查課課長的人打電話來
      ，要我把存款都領出來放在家裡保管，所以我就去釜山銀
      行梁山分行領錢，銀行職員叫我不要相信，並幫我報警，
      跟我通話的是說韓文的平凡男子等語（見第26239號偵查
      卷第526至527頁）。互核上揭被害人李基芬、全夢龍之陳
      述，並無隻字片語提及被告壬○○，實難認被告壬○○與其他
      真實姓名年籍不詳之詐欺集團成員對被害人李基芬、全夢
      龍之犯行有何犯意聯絡或行為分擔。
　　⒉證人即同案被告己○○於本院審理時證稱：庚○○指示說壬○○
      沒生活費要先跟我借，我就在大邱車站給壬○○韓元30萬元
      ，當時我們有一起住2晚，壬○○有說他沒有去取款等語（
      見本院第242號卷（一）第459至462頁），核與被告壬○○
      供稱到韓國後即發現不對勁而未曾依照詐欺集團成員指示
      進行蹲點或取款，而未參與本案等語所述相符。復遍查卷
      內資料，並無任何被告壬○○與詐欺集團成員間之對話紀錄
      或其他證據資料，足以證明被告壬○○知悉詐欺集團成員欲
      對被害人李基芬、全夢龍施以詐術，抑或被告壬○○有親自
      至被害人住處附近蹲點或取款之事實，是被告壬○○雖有至
      韓國並收取同案被告庚○○、己○○金錢之情，然依卷內事證
      ，並無從證明被告壬○○對上開詐欺集團成員於109年3月21
      日向被害人李基芬、全夢龍詐欺取財之犯行有所知情或謀
      議，或有參與任何階段之行為，或因該次詐欺取財犯行而
      獲得任何利益，實難認被告壬○○就本案犯行有犯意聯絡或
      行為分擔，自無從對被告壬○○以加重詐欺取財罪相繩。
　　⒊被告壬○○雖於韓國接受警察詢問時陳稱：我有依照「銀行
      卡」的指示去特定地點待命等語，然被告壬○○於偵訊時陳
      稱：實際上我一次都沒有去拿過錢，「銀行卡」指示我要
      去何處，我就會謊稱自己沒有車錢，要求他們先給我車錢
      ，群組裡的人就會一直拖延，我也會跟群組裡面的人說附
      近有警察，所以每次到最後就算了，我在韓國也沒有遭到
      起訴等語（見第6884號卷第288至289頁）。被告壬○○於本
      院審理時表示其於韓國警詢之陳述係為配合警方調查期能
      順利回國，且不諳韓文而未能表達真意，此核與證人丙○○
      於本院審理時證稱：壬○○出事後我有和我堂哥，也就是壬○○的舅舅聯絡，他以前是警察，他說壬○○唯一能做的就是
      配合韓國警方的偵訊調查等語相符（見本院第242號卷（
      二）第49至50頁），復卷內並無任何證據資料足證被告壬○○確有依詐欺集團成員之指示至特定地點待命之事實，已
      如前述，自不得徒以被告壬○○於韓國警詢之陳述而遽認被
      告壬○○與詐欺集團成員間有犯意聯絡或行為分擔，附此敘
      明。
五、綜上所述，公訴人所舉直接及間接證據，僅能證明被告壬○○
    有至韓國並接受共同被告庚○○及己○○提供之金錢之事實，惟
    尚不足以證明被告壬○○有與同案被告庚○○及其他真實姓名年
    籍不詳之詐欺集團成員共犯三人以上共同詐欺取財未遂罪之
    情事，無從使本院形成超越合理懷疑之有罪確信。本件既不
    能證明被告壬○○成立犯罪，揆諸上揭規定及說明，自應就此
    諭知被告壬○○無罪之判決。
據上論斷，應依刑事訴訟法第299條第1項前段、第301條第1項，
刑法第28條、第339條之4條第1項第1款、第2款、第2項、第339
條第1項、第3項、第25條第2項、第41條第1項前段、第51條第5
款、第9條但書、第74條第1項第1款、第2項第5款、第93條第1項
第2款、第38條第2項前段、第38條之1第1項前段、第3段，刑法
施行法第1條之1第1項，判決如主文。
本案經檢察官徐名駒提起公訴、追加起訴，由檢察官陳國安、劉
彥君到庭執行職務。
中　　華　　民　　國　 109　　年　　11　　月　　25　　日
　　　　　　　　　刑事第十庭    審判長法　官  林孟皇
　　　　　　　　　
　　　　　　　　　                    法  官  陳采葳
　　　　　　　　　
　　　　　　　　　                    法  官  趙書郁
上正本證明與原本無異。 
如不服本判決應於收受送達後20日內向本院提出上訴書狀，並應
敘述具體理由；其未敘述上訴理由者，應於上訴期間屆滿後20日
內向本院補提理由書（均須按他造當事人之人數附繕本）「切勿
逕送上級法院」。告訴人或被害人如對於本判決不服者，應具備
理由請求檢察官上訴，其上訴期間之計算係以檢察官收受判決正
本之日期為準。 
                                      書記官  朱俶伶　
中　　華　　民　　國　　109 　年　　11　　月　　25　　日
中華民國刑法第339條
意圖為自己或第三人不法之所有，以詐術使人將本人或第三人之
物交付者，處 5 年以下有期徒刑、拘役或科或併科 50 萬元以
下罰金。
以前項方法得財產上不法之利益或使第三人得之者，亦同。
前二項之未遂犯罰之。
中華民國刑法第339條之4
犯第 339 條詐欺罪而有下列情形之一者，處 1 年以上 7 年以
下有期徒刑，得併科 1 百萬元以下罰金：
一、冒用政府機關或公務員名義犯之。
二、三人以上共同犯之。
三、以廣播電視、電子通訊、網際網路或其他媒體等傳播工具，
    對公眾散布而犯之。
前項之未遂犯罰之。　

附表一
編號 犯罪事實 罪名、宣告刑與沒收 1 如事實欄一、㈠所示 庚○○犯三人以上共同冒用公務員名義詐欺取財罪，處有期徒刑壹年肆月。 未扣案之犯罪所得韓元捌拾萬元沒收，如全部或一部不能沒收或不宜執行沒收時，追徵其價額。扣案之IPHONE6S手機1支沒收。 2 如事實欄一、㈡所示 庚○○犯三人以上共同冒用公務員名義詐欺取財罪，處有期徒刑壹年肆月。 未扣案之犯罪所得韓元捌拾萬元沒收，如全部或一部不能沒收或不宜執行沒收時，追徵其價額。扣案之IPHONE6S手機1支沒收。 3 如事實欄一、㈢所示 庚○○犯三人以上共同冒用公務員名義詐欺取財罪，處有期徒刑壹年貳月。 扣案之IPHONE6S手機1支沒收。 4 如事實欄一、㈣所示 庚○○犯三人以上共同冒用公務員名義詐欺取財未遂罪，處有期徒刑柒月。 扣案之IPHONE6S手機1支沒收。 5 如事實欄一、㈤所示 庚○○犯三人以上共同冒用公務員名義詐欺取財未遂罪，處有期徒刑柒月。 扣案之IPHONE6S手機1支沒收。 6 如事實欄一、㈥所示 庚○○犯三人以上共同冒用公務員名義詐欺取財未遂罪，處有期徒刑柒月。 扣案之IPHONE6S手機1支沒收。 7 如事實欄一、㈦所示 庚○○犯三人以上共同冒用公務員名義詐欺取財罪，處有期徒刑壹年貳月。 扣案之IPHONE6S手機1支沒收。 8 如事實欄一、㈧所示 庚○○犯三人以上共同冒用公務員名義詐欺取財罪，處有期徒刑壹年貳月。 扣案之IPHONE6S手機1支沒收。 9 如事實欄二所示 庚○○犯詐欺取財未遂罪，處有期徒刑參月，如易科罰金，以新臺幣壹仟元折算壹日。